臺灣臺中地方法院民事裁定
110年度抗字第317號
抗  告  人  葉重慶  
相  對  人  興創有限合夥

法定代理人  中租雲端服務股份有限公司

法定代理人  陳鳳龍  


上列當事人間因本票裁定事件，抗告人對於民國110年11月23日
本院民事庭司法事務官所為110年度司票字第6548號裁定提起抗
告，本院合議庭裁定如下：
    主    文
抗告駁回。
抗告程序費用新臺幣壹仟元由抗告人負擔。
    理    由
一、抗告意旨略以：原裁定理由內容金額不符合，已繳納分期款
    10期，爰依法提起抗告，請求廢棄原裁定等語。
二、按執票人向本票發票人行使追索權時，得聲請法院裁定後強
    制執行，票據法第123條定有明文。又本票執票人依上開法
    條規定，聲請法院裁定許可對發票人強制執行，係屬非訟事
    件，此項聲請之裁定及抗告法院之裁定，僅依非訟事件程序
    ，以審查強制執行許可與否，並無確定實體上法律關係存否
    之效力，法院僅就本票形式上之要件是否具備予以審查，即
    為已足，至於當事人間實體上之爭執，應循訴訟程序以資解
    決，殊不容於裁定程序中為此爭執（最高法院56年台抗字第
    714 號、57年台抗字第76號裁定意旨參照）。
三、經查：相對人主張其執有抗告人所簽發免除作成拒絕證書之
    如原裁定主文第1項所示本票，詎經提示未獲付款，爰依票
    據法第123條規定聲請裁定許可強制執行等情，已據其提出
    本票1張為證（原本已發還，影本附卷），且核本票形式要
    件並無不符，其發票人欄有抗告人之簽章，形式上抗告人為
    發票人，原裁定予以准許，並無不合。至抗告意旨所述相對
    人請求金額不符等情，核屬實體法律上之爭執，尚非於本件
    非訟事件程序所得審究，抗告人就此實體上爭執事項，應依
    訴訟程序另謀解決。從而，本件抗告為無理由，應予駁回。
四、按對於非訟事件，依法應由關係人負擔費用者，法院裁定命
    關係人負擔時，應一併確定其數額，非訟事件法第24條第1
    項定有明文，爰依法確定本件抗告程序費用額如主文第2項
    所示，由抗告人負擔。
五、據上論結，本件抗告為無理由，依非訟事件法第46條、第21
    條第2項、第24條第1項，民事訴訟法第495條之1第1項、第4
    49條第1項、第95條、第78條，裁定如主文。
中　　華　　民　　國　　110 　年　　12　　月　　24　　日
                  民事第四庭  審判長  法  官  黃渙文
　　　　　　　　                      法  官  林婉昀
 　　　　　　　　                     法  官  蔡家瑜
以上正本係照原本作成。　　　　　　　　
本裁定除以適用法規顯有錯誤為理由，不得再抗告；如提起再抗
告，應於收受送達後10日內委任律師為代理人向本院提出再抗告
狀(須附繕本1份)，並繳納再抗告裁判費新臺幣1000元。
中　　華　　民　　國　　110 　年　　12　　月　　24　　日
                                      書記官  蔡秀貞